sl-SI: Zdravje in lepota > Zdravje > Mobilnost in dostopnost > Pohištvo in oprema za osebe s posebnimi potrebami: Varnostne ograje za postelje; Nočne posode in stoli; Dvižni stoli in dvigalni naslonjači; Mize nad posteljami; Povišani toaletni sedeži; Klopi in sedeži za prho; Varnostni okvirji in ograje za stranišča
hu: Egészség és szépség > Egészségügyi ellátás > Mobilitás és hozzáférhetőség > Kisegítő bútorok és berendezési tárgyak: Ágybiztonsági sínek; Szobavécék; Emelőfotelek és felállást segítő dönthető fotelek; Ágy feletti asztalok; WC-magasítók; Zuhanypadok és -ülések; WC-kapaszkodók
vi: Sức khỏe và sắc đẹp > Chăm sóc sức khỏe > Sản phẩm hỗ trợ khả năng di chuyển và tiếp cận > Trang thiết bị hỗ trợ người khuyết tật: Thanh chắn giường; Bô vệ sinh và ghế bô; Ghế nâng & ghế tựa nâng hạ; Bàn đặt trên giường; Bệ ngồi bồn cầu nâng cao; Ghế dùng trong phòng tắm; Khung & tay vịn an toàn cho bồn cầu
de: Gesundheit & Schönheit > Gesundheitspflege > Senioren- & Behindertenbedarf > Behindertengerechte Möbel & Vorrichtungen: Bett-Sicherheitsgeländer; Toilettenstühle & Kommoden; Aufstehsessel & Aufrichtsessel; Betttische; Erhöhte Toilettensitze; Duschbänke & -sitze; Toilettensicherheitsrahmen & -griffe
ru: Красота и здоровье > Медицинские товары > Обеспечения мобильности людей > Мебель и приспособления для маломобильных людей: Защитные ограждения для кроватей; Кресла-туалеты и стулья с судном; Подъемные кресла и кресла-реклайнеры; Прикроватные столики; Приподнятые сиденья для унитаза; Скамьи и сиденья для душа; Рамы и поручни безопасности для туалета
nl: Gezondheid en persoonlijke verzorging > Gezondheidszorg > Mobiliteit en toegankelijkheid > Meubelen en steunen voor toegankelijkheid: Veiligheidsrails voor bedden; Toiletstoel en commodes; Sta-op stoelen en relaxfauteuils; Bedtafels; Verhoogde toiletbrillen; Douchebanken en -stoelen; Toilet veiligheidsframes en rails
fr: Santé et beauté > Santé > Mobilité et accessibilité > Meubles et supports d’accessibilité: Barrières de sécurité pour lit; Chaises percées; Fauteuils releveurs; Tables de lit; Rehausseurs de siège de toilette; Bancs et sièges de douche; Cadres et barres d’appui pour toilettes
hr-HR: Zdravlje i ljepota > Briga za zdravlje > Mobilnost i pristupačnost > Namještaj i instalacije za pristupačnost: Sigurnosne ograde za krevet; Toaletne stolice; Podižuće fotelje i naslonjači; Stolovi za krevet; Povišene WC daske; Tuš klupe i sjedala; Sigurnosni okviri i rukohvati za toalet
sk-SK: Zdravie a krása > Starostlivosť o zdravie > Mobilita a dostupnosť > Bezbariérový nábytok a príslušenstvo: Bezpečnostné zábradlie na postieľky; Komody a toaletné kreslá; Zdvíhacie kreslá a polohovacie kreslá; Stolíky nad posteľ; Zvýšené toaletné sedadlá; Lavice a sedadlá do sprchy; Toaletné bezpečnostné rámy a madlá
pt-PT: Saúde e beleza > Cuidados de saúde > Mobilidade e acessibilidade > Fixações e mobiliário de acessibilidade: Corrimões de segurança para cama; Sanitários e cadeiras sanitárias; Cadeiras elevatórias e reclinadores; Mesas de cabeceira ajustáveis; Assentos de sanita elevados; Bancadas e assentos de duche; Estruturas e barras de segurança para sanita
it: Salute e bellezza > Salute > Mobilità e accessibilità > Mobili e impianti per accessibilità: Spondine di sicurezza per letto; Comodini e sedie comode; Sedie sollevatrici e poltrone reclinabili elevabili; Tavoli da letto; Sedili WC rialzati; Sedie e panche per doccia; Barre di sicurezza e telai per WC
tr: Sağlık ve Güzellik > Sağlık Bakım > Mobilite ve Kolay Erişim > Kolay Erişim Mobilya ve Demirbaşları: Yatak Emniyet Rayları; Klozetler ve Klozet Sandalyeleri; Kaldırma Sandalyeleri ve Kalkan Koltuklar; Hasta Başı Masaları; Yükseltilmiş Tuvalet Koltukları; Banyo Tabureleri ve Sandalyeleri; Tuvalet Güvenlik Çerçeveleri ve Korkulukları
zh-CN: 保健/美容/卫生/护理 > 医疗保健 > 无障碍与移动辅助用品 > 无障碍家具及附属装置: 安全床边护栏; 便椅; 升降椅和助站躺椅; 床上桌; 升高马桶座; 沐浴椅/凳; 马桶安全框架和扶手
ko: 건강/미용 > 건강 관리 > 이동/사용 편의 > 사용 편의용 가구/설비: 침대 안전 가드; 좌변기 및 좌변기 의자; 리프트 의자 및 전동 리클라이너; 침대 위 테이블; 높이 조절 변기 시트; 욕실 벤치/의자; 변기 안전 프레임 및 손잡이
ja: 美容・健康 > ヘルスケア > 移動補助具・生活補助具 > 生活補助用家具・取付金具: ベッドサイドレール; ポータブルトイレ・便器椅子; リフトチェア・電動リクライニングチェア; オーバーベッドテーブル; 便座補高器; 浴室用椅子; トイレ用安全フレーム・手すり
nb: Skjønnhet og helse > Helsestell > Mobilitet og tilgjengelighet > Tilgjengelighetsmøbler og -utstyr: Sikkerhetsskinner for senger; Toalettstoler (kommoder); Løftestoler og oppreisningsstoler; Sengebord; Forhøyede toalettseter; Dusjbenker og -stoler; Toalettstøtter og håndtak
fi: Terveys ja kauneus > Terveydenhoito > Liikkuminen ja esteettömyys > Apukalusteet ja tuet: Sängyn turvakaiteet; Potta ja pottatuoli; Nostojakkara ja nousujakkara; Sängyn yläpuolinen pöytä; Korotettu wc-istuin; Suihkutuolit ja -istuimet; WC-turvakehys ja -kaide
da: Sundhed og skønhed > Sundhedspleje > Bevægelighed og mobilitet > Møbler og armaturer til mobilitetsudstyr: Sikkerhedsgelænder til seng; Toiletstole og kommoder; Liftestole og hæve-/sænkelænestole; Sengeborde; Forhøjede toiletsæder; Brusebænke og -stole; Toilet-sikkerhedsrammer og -gelændere
es: Salud y belleza > Cuidado de la salud > Movilidad y accesibilidad > Accesorios y muebles adaptados: Barandillas de seguridad para camas; Inodoros portátiles y sillas de inodoro; Sillones elevadores y reclinables con elevación; Mesas sobrecama; Asientos de inodoro elevados; Asientos y bancos para duchas; Marcos y barandas de seguridad para inodoro
cs: Zdraví a krása > Zdravotní péče > Omezená pohyblivost a bezbariérový přístup > Nábytek a příslušenství pro osoby s handicapem: Postelové zábrany; Nočníky a nočníkové židle; Zdvihací křesla a polohovací křesla; Přenosné stolky k posteli; Vyvýšená toaletní sedátka; Lavice a sedátka do sprchy; Toaletní bezpečnostní rámy a zábradlí
sv: Skönhet och hälsa > Hälsovård > Rörlighet och tillgänglighet > Möbler och inredning för tillgänglighet: Säkerhetsskenor för säng; Bäckenstolar och toalettstolar; Lyftfåtöljer och resningsfåtöljer; Sängbord; Förhöjda toalettsitsar; Duschbänkar och -säten; Toalettsäkerhetsramar och räcken
pl: Zdrowie i uroda > Opieka zdrowotna > Artykuły dla osób mających trudności z poruszaniem się > Meble i armatura ułatwiające poruszanie się: Barierki do łóżek; Krzesła toaletowe i przenośne toalety; Fotele podnośnikowe i z funkcją wstawania; Stoliki przyłóżkowe; Nakładki podwyższające na toaletę; Ławki i siedziska prysznicowe; Ramy i poręcze toaletowe
pt-BR: Saúde e beleza > Cuidados com a saúde > Mobilidade e acessibilidade > Móveis e utensílios de acessibilidade: Grades de segurança para cama; Comadres e cadeiras sanitárias; Cadeiras elevatórias e reclináveis; Mesas sobre a cama; Assentos sanitários elevados; Bancos e assentos para banho; Estruturas e barras de segurança para vaso sanitário
en: Health & Beauty > Health Care > Mobility & Accessibility > Accessibility Furniture & Fixtures: Bed Safety Rails; Commodes & Commode Chairs; Lift Chairs & Riser Recliners; Overbed Tables; Raised Toilet Seats; Shower Benches & Seats; Toilet Safety Frames & Rails
el: Υγεία & ομορφιά > Φροντίδα υγείας > Κινητικότητα & προσβασιμότητα > Έπιπλα & εξαρτήματα προσβασιμότητας: Κάγκελα ασφαλείας για κρεβάτια; Αναλόγια και καρέκλες τουαλέτας; Πολυθρόνες ανύψωσης; Τραπέζια κρεβατιού; Υψωμένα καθίσματα τουαλέτας; Πάγκοι & καθίσματα μπάνιου; Προστατευτικά τουαλέτας
th: สุขภาพและความงาม > การดูแลสุขภาพ > การเคลื่อนไหวและการเข้าถึง > เฟอร์นิเจอร์และเครื่องเรือนสำหรับการเข้าถึงพิเศษ: ราวกั้นเตียง; เก้าอี้นั่งถ่ายและโถสุขภัณฑ์แบบพกพา; เก้าอี้ยกตัวและเก้าอี้พักผ่อนแบบยกได้; โต๊ะวางข้างเตียง; ที่รองนั่งชักโครกแบบยกระดับ; ที่นั่งอาบน้ำ; ราวจับและราวกันตกห้องน้ำ
bg-BG: Здраве и красота > Грижа за здравето > Мобилност и помощни средства > Помощни мебели и стойки за захват: Предпазни прегради за легло; Тоалетни кресла и столове; Повдигащи се кресла; Маси над легло; Повдигнати тоалетни седалки; Пейки и седалки за душ; Релси и парапети за тоалетна
ro-RO: Sănătate și frumusețe > Îngrijirea sănătății > Mobilitate și accesibilitate > Mobilier și accesorii pentru accesibilitate: Balustrade de siguranță pentru pat; Toalete portabile și scaune de toaletă; Scaune cu funcție de ridicare și fotolii rabatabile; Mese suprapuse pentru pat; Înălțătoare pentru toaletă; Bănci și scaune de duș; Cadre și bare de siguranță pentru toaletă
zh-TW: 保健與美容 > 健康照護 > 無障礙行動力 > 無障礙家具和設備: 床邊安全護欄; 便器及便器椅; 起身椅及升降躺椅; 床上餐桌; 提升馬桶座; 沐浴椅; 馬桶安全架及欄杆
lt-LT: Sveikata ir grožis > Sveikatos priežiūra > Mobilumas ir pritaikymas neįgaliesiems > Pritaikymo neįgaliesiems baldai ir instaliacijos: Lovų saugos turėklai; Tualeto kėdės ir nešiojami tualetai; Pakėlimo kėdės ir pakylantys foteliai; Priloviniai stalai; Paaukštintos tualeto sėdynės; Dušo suolai ir sėdynės; Tualeto saugos rėmai ir turėklai